【裁判字號】    92,交抗,257
【裁判日期】    920414
【裁判案由】    違反道路交通管理處罰條例
【裁判全文】
臺灣高等法院交通事件裁定                        九十二年度交抗字第二五七號
    抗  告  人
    即受處分人  甲○○
右抗告人因違反道路交通管理處罰條例案件，不服台灣台北地方法院中華民國九十二
年二月十日裁定（九十一年度交聲字第一三六○號；原處分案號：北市裁三字第車裁
二二—ＡＢＷ○五一五七五號），提起抗告，本院裁定如左：
    主  文
抗告駁回。
    理  由
一、按汽車駕駛人，爭道行駛在多車道不依規定駕車者，處新臺幣（以下同）六百元
    以上一千八百元以下罰鍰，道路交通管理處罰條例第四十五條第四款定有明文。
    又汽車駕駛人違反道路交通安全管理處罰條例第四十五條情形，除依原條款處罰
    緩外，並予記違規點數一點，道路交通管理處罰條例第六十三條第一項第一款亦
    定有明文。
二、原裁定以異議人即受處分人甲○○於於民國九十一年七月十五日八時十分許，駕
    駛車號六Ｂ—三一九號營業小客車，於台北市○○○路○段臺北車站附近，為讓
    搭載之客人下車，遂將前開車輛駛入公車專用道，經執勤員警當場舉發，有臺北
    市政府警察局舉發違反道路交通管理事件通知單一紙在卷可憑。該路段外側二線
    車道均屬公車專用道，道路交通標示非常明確，亦有臺北市政府警察局交通警察
    大隊九十一年八月二十日書函一紙在卷可憑，異議人雖僅係暫停讓搭載之客人下
    車，惟抗告人必已行駛於公車專用道一段距離後，始能靠近站牌讓客人下車，是
    抗告人違規事實明確，堪已認定。至抗告人辯稱因伊找不到可以暫停之地方云云
    ，惟此並非其違規行為之正當化理由，自不可採。因認異議人之聲明異議無理由
    ，而裁定駁回其聲明異議等語，經核並無不合。
三、抗告人抗告意旨略以：（一）原裁定憑空杜撰抗告人完全未駛入公車專用道，僅
    於公車道最前端暫停讓乘客下車；（二）抗告人因雙白線因素，無法馬上切入慢
    車道，直到過了雙白線才碰到公車道最前端，此種設計有瑕疵等語，為此提起抗
    告云云。惟查本件抗告人甲○○於上開時、地，駕駛上開小客車，行經台北市○
    ○○路○段臺北車站公車站牌附近時違規行駛公車專用道，經臺北市政府警察局
    交通大隊直屬第三分隊警員掣單舉發之事實，有臺北市政府警察局舉發違反道路
    交通管理事件通知單一紙在卷可憑。又該路段外側二線車道均屬公車專用道，道
    路交通標示非常明確，亦有臺北市政府警察局交通警察大隊九十一年八月二十日
    書函一紙在卷可憑，異議人雖辯稱其僅係暫停讓搭載之客人下車，惟依抗告人於
    原審聲明異議狀所提出自劃之現場圖，其停車位置正在忠孝西路最外側公車專用
    車道上，其所稱係在公車專用道之最前端暫停讓乘客下車，則其駛離時亦勢必駛
    上公車專用道，按該專用道既係公車專用，自不容其他車輛以任何方式任意駛上
    ，是抗告人違規事實明確，堪已認定。至抗告人又稱因伊找不到可以暫停之地方
    云云，惟此並非其違規行為之正當化理由，自不可採。至於抗告意旨又稱該處交
    通標線設計不當云云，惟按法律既許可行政機關有設計交通道路之權限及判斷之
    自由，僅發生適當與否問題，而不構成違法，法院係以執行法的監督為職責，自
    不宜行使審查權限，從而，原處分機關依道路交通管理處罰條例第四十五條第四
    款規定，裁處異議人罰鍰九百元並依同條例第六十三條第一項第一款規定記違規
    點數一點，核無違誤，本件異議為無理由原審已予駁回在案。抗告人仍執陳詞指
    摘原裁定為不當，其抗告無理由，應予駁回。
四、據上論結，應依道路交通案件處理辦法第二十六條，道路交通管理處罰條例第八
    十九條，刑事訴訟法第四百十二條，裁定如主文。
中      華      民      國    九十二    年      四      月     十四     日
                              台灣高等法院交通法庭
                                  審判長法  官  陳  正  雄
                                        法  官  許  宗  和
                                        法  官  許  錦  印
右正本證明與原本無異。
不得再抗告。
                                        書記官  楊  妙  恩
中      華      民      國    九十二    年      四      月     十六     日


司法院資訊處製作；財團法人民間司法改革基金會備份。
